【裁判字號】    98,交聲,254
【裁判日期】    980826
【裁判案由】    違反道路交通管理處罰條例聲明異議
【裁判全文】
臺灣基隆地方法院交通事件裁定         98年度交聲字第254號
移送機關即
原處分機關  交通部公路總局臺北區監理所基隆監理站
異  議  人
即受處分人  甲○○
上列受處分人因違反道路交通管理處罰條例案件，對於交通部公
路總局台北區監理所基隆監理站中華民國98年7月27 日所為之處
分（原處分案號：基監字第裁42-Z00000000號），聲明異議，本
院裁定如下：
    主  文
異議駁回。
    理  由
一、原處分意旨略以：受處分人即異議人甲○○（下稱異議人）
    於民國98年5月1日上午9時55分許，駕駛車牌號碼號CW-8819
    自用一般小客車，行駛於國道三號公路南向木柵出口匝道時
    ，因有「行駛高速公路違規使用路肩」違規，嗣舉發單位內
    政部警政署國道公路警察局第九警察隊木柵分隊警員以異議
    人有違反道路交通管理處罰條例第33條第1項第9款規定之行
    為製單舉發，嗣異議人於應到案日期內提出申訴，經原處分
    機關交通部公路總局臺北區監理所基隆監理站於98年7月27
    日以基監字第裁42-Z00000000號違反道路交通管理事件裁決
    書，依道路交通管理處罰條例第33條第1項第9款、第63條第
    1項第1款規定（原處分漏列第1 款）及違反道路交通管理事
    件統一裁罰基準表，裁處異議人罰鍰4千元，並記違規點數1
    點。
二、聲明異議意旨略以：異議人並未行駛路肩，且異議人行駛於
    木柵出口匝道時，係將自小客車停放在右側並未超出右側白
    線，舉發事實有誤，故請求撤銷原處分云云。
三、按汽車行駛於高速公路，不遵使用限制、禁止、行車管制及
    管理事項之管制規則，而有未依規定使用路肩之行為者，處
    汽車駕駛人新臺幣（下同）3千元以上6千元以下罰鍰，並記
    違規點數1 點，道路交通管理處罰條例第33條第1項第9款、
    第63條第1項第1款分別定有明文。
四、經查：異議人於98年5月1日上午9時55分左右，駕駛車號CW-
    8819號自用一般小客車，行駛於國道三號南向木柵出口匝道
    時，「行駛高速公路違規使用路肩」之違規事實，業據證人
    即本件舉發員警蕭文盛到庭結稱：「當時我是執行偵防車巡
    邏勤務，我駕駛的偵防車行駛至國道三號到南下木柵交流道
    出口匝道，當時大約早上9時55 分左右，該路段車流量及車
    輛都蠻多，匝道口往深坑方向的紅綠燈是紅燈，車輛已經回
    堵到往木柵方向交會口，如我提出的照片原子筆標示的情形
    ，當時偵防車是要往深坑方向行駛，正在停等紅燈，異議人
    駕駛的車輛從我駕駛的偵防車右側超車，並在開往深坑方向
    的紅綠燈號誌處停等，異議人在超越我駕駛的偵防車之後，
    行駛路肩，我發現後就打開警示燈並鳴警笛，我駕駛的偵防
    車便行駛在異議人車後方，並示意異議人停車下車受檢，並
    在紅綠燈號誌處示意異議人在路肩停車，我下車後有向異議
    人告知異議人違規情形，異議人告訴我他沒有走路肩，我告
    訴異議人我將我所看到的情形記載在告發單上，如果異議人
    有異議的話，可以到監理站申訴，異議人拒簽告發單，但有
    收受。」等語明確（本院98年8月26 日訊問筆錄），並有證
    人提出之現場照片3 幀在卷可佐。參諸證人與異議人素不相
    識，亦無怨隙，自無僅為本件交通違規事件即甘冒偽證罪責
    風險而設詞誣陷異議人之理，而警員製單舉發違反道路交通
    處罰條例所列之違規事實，本質上係公務員依法執行職務之
    行為，如有枉法構陷或為不實記載之行為，亦需負擔嚴厲之
    刑事責任，國家並以此擔保公務員能忠實執行職務，經核證
    人蕭文盛上開證述內容，並無存有顯然瑕疵或違背常情之處
    ，再者，酌以警察取締交通違規事件，其以科學儀器照相採
    證者，固然足以據為交通違規事實之證明，惟就令囿於當場
    舉發而未以科學儀器照相採證，甚或礙於手動照相而未能即
    時拍攝違規情節，立法者亦未明文限制或排除「舉發警員目
    睹、耳聞」之證據能力或其證述內容對於違規事實之證明力
    。此觀立法者再再以明文立法方式容認執行交通稽查之員警
    「當場舉發」，暨「當場舉發」俱乏相類於「逕行舉發」之
    採證限制（例如，必須以「科學儀器照相採證」等）自明（
    道路交通管理處罰條例第7條、第7條之2 規定參照）。據此
    ，取締員警就交通違規事實之親身經歷見聞，當亦足可恃為
    此類交通事件違規事實之證據，而要非所有交通違規事件倘
    未經科學儀器照相採證即一概不能恃以認定。是證人蕭文盛
    之到庭所證，自堪據為本案違規情節之認定依據。從而，因
    認異議人於本案所持辯解，尚無可採；異議人於前揭時、地
    ，駕駛車輛「行駛高速公路違規使用路肩」之違規事實，應
    堪認定。
五、綜上，原處分機關依道路交通管理處罰條例第33條第1項第
    9款、第63條第1項第1款、違反道路交通管理事件統一裁罰
    標準及處理細則等規定，裁處異議人罰鍰4000 元，及記違
    規點數1點，經核並無違誤，本件異議人之異議為無理由，
    應予駁回。
六、據上論斷，應依道路交通案件處理辦法第19條，裁定如主文
    。
中    華    民    國    98    年    8    月    26     日
                  交通法庭法    官  林淑鳳
以上正本證明與原本無異。
對於本件裁定如有不服，應於送達後5日內， 向本院提出抗告書
狀，敘述抗告之理由，抗告於臺灣高等法院。
中    華    民    國    98    年    8     月    31    日
                          書 記 官  王靜敏


司法院資訊處製作；財團法人民間司法改革基金會備份。
